# 关于可弥补亏损确认递延所得税资产的问题

提问人：小叶子 19901990 时间：2020-03-26 08:05:28
各位老师好，我现在遇到一家企业，可享受财税[2008]47号“一、企业自 2008 年 1 月 1 日起以《目录》中所列资源为主要原材料，生产《目录》内符合国家或行业相关标准的产品取得的收入，在计算应纳税所得额时，减按90%计入当年收入总额。”的优惠。由于企业本身毛利率不高，利润总额虽然是正数，但在 2018 年企业所得税汇算清缴的时候，收入减按90%计算，纳税调整后所得额为-4500万，请问这 4500 万可不可以作为以后年度可弥补亏损？企业按照 4500 万*25%确认了递延所得税资产。请问这么做是否合理？如果合理的话，那按照这家公司毛利率，基本上每年在计算应纳税所得额的时候都会是负的几千万，不会一致确认递延所得税吧。

回答人：chenyiwei
可以作为税法上的可抵扣亏损。但鉴于该企业日后应纳税所得额转正可能性不大，故不应确认递延所得税资产。